【裁判字號】    98,交聲,497
【裁判日期】    980918
【裁判案由】    違反道路交通管理處罰條例聲明異議
【裁判全文】
臺灣桃園地方法院交通事件裁定        98年度交聲字第497號
原處分機關  交通部公路總局新竹區監理所中壢監理站
異  議  人  甲○○
上列異議人即受處分人因違反道路交通管理處罰條例案件，對於
交通部公路總局新竹區監理所中壢監理站民國98年1 月14日壢監
裁字第裁53-DB0000000號違反道路交通管理事件裁決書所為之處
分，聲明異議，本院裁定如下：
    主  文
異議駁回。
    理  由
一、原處分意旨略以：異議人即受處分人甲○○於民國97年11月
    21日5 時50分許，駕駛車牌號碼DQ-3275 號自用小客車，在
    桃園縣龍潭鄉○○路與新生路口，因「闖紅燈（中正路往大
    溪方向）」違規，經桃園縣政府警察局龍潭分局石門派出所
    員警依違反道路交通管理處罰條例第53條第1 項之規定當場
    舉發。原處分機關乃依上開違規事實，於98年2 月25日，依
    據道路交通管理處罰條例第53條第1 項及道路交通管理事件
    統一裁罰基準及處理細則之規定，填掣壢監裁字第裁
    53-DB0000000號裁決書，裁處受處分人罰鍰新臺幣（下同）
    2,700 元，並依同條例第63條第1 項第3 款記違規點數3 點
    等語。
二、聲明異議意旨略以：異議人於前揭時、地駕駛系爭自小客車
    行經上開路口時，並無闖紅燈之行為，而員警於其所稱違規
    地點五、六百公尺取締異議人，該取締行為有可議之處，且
    員警應提出證據佐證，爰依法聲明異議。
三、按汽車駕駛人，行經有燈光號誌管制之交岔路口闖紅燈者，
    處新臺幣（下同）1,800 元以上5,400 元以下罰鍰，道路交
    通管理處罰條例第3 條第8 款、第53條第1 項定有明文。又
    按汽車駕駛人有前開第53條規定之情形者，除依該條處罰鍰
    外，並予記違規點數3 點，同條例第63條第1 項第3 款亦有
    明文規定。
四、經查：
  (一)異議人確有於97年11月21日5 時50分許，駕駛DQ-3275 號自
    用小客車，行經桃園縣龍潭鄉○○路與新生路口乙節，業據
    異議人供承在卷，而就異議人通過該路口時，其行向之交通
    號誌究為何乙節，證人亦即本件舉發員警廖呈祥於本院調查
    時證稱：「當天我與另一名警員開巡邏車在龍潭鄉○○路上
    執行巡邏勤務，我的方向是綠燈，當時與新生路交叉的路是
    中正路，我看見壹台自小客車，由中正路直行往大溪方向行
    駛，闖越中正路與新生路的紅燈，因為我的方向是綠燈，所
    以我判斷該台自小客車直行的方向號誌燈為紅燈，我們隨即
    從新生路轉中正路向前攔查，先在該台自小客車後方按鳴喇
    叭，示意他停車，我們有亮警示燈，看該台自小客車沒有減
    速，我們就趨前與該車併行（在該車的左邊），警員王俊雄
    並搖下車窗伸手勢示意他停車，他才靠邊停車…」等語（見
    本院98年5 月15日訊問筆錄）；證人即案發當日攔截舉發異
    議人上開違規事實之員警王俊雄於本院調查程序中亦結證稱
    ：「當天我與乙○○○○在中正路與新生路執行巡邏勤務，
    我們是從新生路行往中正路，看到異議人的車輛，從中正路
    直行往大溪方向行駛，闖越中正路與新生路的紅燈，因為我
    們直行的新生路交通號誌是綠燈，所以異議人行駛的中正路
    號誌應為紅燈，我們看到他闖紅燈即開警示燈並按鳴喇叭示
    意他停車，在後面尾隨追趕，至中正路與龍源路才追到異議
    人的車輛。」、「（問：是否可以確定攔停到車輛即為違規
    車輛？）答：可以確定，我與乙○○○○都有看到，而且我
    們一直緊追在後…」及「（問：有無可能追錯車輛？）答：
    不可能，因為當時車流輛很少，而且我們一右轉過去，前面
    也只有異議人的車輛。」等語（見本院98年6 月26日訊問筆
    錄）。此外，並有證人王俊雄當庭繪製之草圖一份附卷可稽
    。上開證人二人所述，互核相符。而證人廖呈祥、王俊雄均
    為執行職務之公務員，與異議人間並無任何親誼怨隙存在，
    顯無勾串或誣攀異議人之必要。佐以證人能正確指出異議人
    之行車路線，確實經過新生路、中正路，可見員警所述，並
    非誤認。足徵證人二人所述，應可採信。
  (二)另衡諸上揭證人廖呈祥、王俊雄二人乃為現場目擊者，既到
    庭在法官面前，以言詞供述本件待證事實，且具結擔保其真
    正，而卷存資料並無證據足以證明其證詞係屬虛偽，亦無不
    可採之品行證據或前科證據存在，自不得僅以證人廖呈祥、
    王俊雄二人係本件製單舉發之在場執勤員警，而全盤抹煞其
    在訴訟上所具有之原證人資格，異議人復無法舉出任何對其
    有利之證據，彈劾上揭證言之可信性，以使法院產生任何合
    理之懷疑，是異議人所辯，尚無可採。至除該證人之證詞外
    ，固無另以錄影或照相方式拍攝車輛違規錄影帶或照片可資
    證明，惟按諸一般警員執行交通勤務，法律並未規定要求其
    就闖紅燈等違規事項，悉應錄影或拍照存證，且此等違規情
    事，常係發生於一剎那之間，除非案發當時，恰有預先錄影
    或擺設可供緊急照相之設備，否則要求執勤員警或舉發機關
    予以緊急錄影或照相，並以此為憑，未免不切實際。衡諸該
    員警二人係依法執行公務，既不認識異議人，雙方亦無任何
    嫌隙可言，當不至甘冒犯偽證罪之風險，蓄意加以構陷。故
    異議人其於前揭時地闖紅燈之行為，既堪以認定，猶執前詞
    指摘，尚無可採。
五、綜上所述，異議人確有於前揭時、地闖紅燈之違規行為，原
    處分機關依道路交通管理處罰條例第53條第1 項、第63條第
    1 項第3 款、違反道路交通管理事件統一裁罰基準及處理細
    則等規定，裁處異議人罰鍰2,700 元並記違規點數3 點，核
    無違誤，本件異議為無理由，應予駁回。
據上論斷，應依道路交通管理處罰條例第87條第2 項，道路交通
案件處理辦法第19條，裁定如主文。
中    華    民    國      98    年    9     月    18  日
                  交通法庭    法  官  張詠惠
以上正本證明與原本無異。
對於本件裁定如有不服，應於收受送達後5日 內，向本院提出抗
告書狀，敘述抗告之理由，抗告於臺灣高等法院。
中    華    民    國      98    年    9     月    24  日
                              書記官  黃惠鈴


司法院資訊處製作；財團法人民間司法改革基金會備份。
